最　高　行　政　法　院　裁　定
                                     100年度裁字第2146號
上  訴  人  姚宏儀
被 上訴 人  內政部警政署
代  表  人  王卓鈞
上列當事人間任用事件，上訴人對於中華民國100年5月12日臺北
高等行政法院99年度訴字第2556號判決，提起上訴，本院裁定如
下：
    主  文
上訴駁回。
上訴審訴訟費用由上訴人負擔。
    理  由
一、按對於高等行政法院判決之上訴，非以其違背法令為理由，
    不得為之，行政訴訟法第242條定有明文。依同法第243條第
    1項規定，判決不適用法規或適用不當者，為違背法令；而
    判決有同條第2項所列各款情形之一者，為當然違背法令。
    是當事人對於高等行政法院判決上訴，如依行政訴訟法第24
    3條第1項規定，以高等行政法院判決有不適用法規或適用不
    當為理由時，其上訴狀或理由書應有具體之指摘，並揭示該
    法規之條項或其內容；若係成文法以外之法則，應揭示該法
    則之旨趣；倘為司法院解釋或本院之判例，則應揭示該判解
    之字號或其內容。如以行政訴訟法第243條第2項所列各款情
    形為理由時，其上訴狀或理由書，應揭示合於該條項各款之
    事實。上訴狀或理由書如未依此項方法表明，或其所表明者
    與上開法條規定不合時，即難認為已對高等行政法院判決之
    違背法令有具體之指摘，其上訴自難認為合法。
二、本件上訴人對於高等行政法院判決上訴，主張略以：
  (一)上訴人於民國100年4月25日具狀向原審聲請停止執行，詎原
    審於言詞辯論中就此程序上之爭執未予置理，並未依行政訴
    訟法第177條及第193條等之規定，裁定是否准予停止訴訟程
    序，顯有不適用法規之違誤。且原判決既以本件審理程序中
    業已調取該案相關卷證查明事實，而未停止訴訟程序，則應
    在其原判決之理由中，就上訴人於聲請停止訴訟程序之聲請
    狀中，所指摘中央警察大學（下稱警大）處分違法部分主張
    之事實理由，敘明何以不採，否則即難謂已查明事實而無判
    決不備理由之違法。
  (二)警大94學年度學士班二年制技術系入學考試，其所訂定之招
    生簡章，有關違規情事之處理，在其招生簡章附錄二「中央
    警察大學入學考試試場須知」雖訂有規範，惟查其所規範者
    均為筆試部分之違規處理，而對等同筆試試卷作為計分依據
    之「資績計分審查表」如有違規情事之發生，招生簡章中卻
    無任何規定，則警大招生委員會作出對上訴人「註銷畢業證
    書並公告撤銷畢業資格」之決議，警大並依該決議於99年6
    月29日以校教字第09900040742號函註銷上訴人畢業證書並
    公告撤銷上訴人畢業資格之處分，即屬依法無據，並違反處
    分比例原則之違法處分，原判決既未於理由中就此爭執予以
    敘明，亦難謂無判決不備理由之違法。
  (三)復查警大於今年辦理之「中央警察大學100學年度學士班二
    年制技術系入學考試」，其經核定之招生簡章就上開「資績
    計分」部分之違規處理，在第7條已有規定，補94年規定之
    不足，亦徵其對上訴人之處分即有可議。
  (四)末查，新生所繳「證明文件，如有假借、冒用、偽造或變造
    等情事」，亦應係指「證明文件」之本身。如「證明文件」
    本身之製作，一切悉依服務機關人事單位檔案資料過錄者，
    與當時人事單位檔案資料相符，縱於事後查覺「證明文件」
    上部分之記載內容，有不實情事，係「證明文件」之效力問
    題。則被上訴人依據臺灣板橋地方法院98年度訴字第4191號
    刑事裁定，以本件「資績計分審查表」涉偽造文書之認定即
    屬無據，並以警大招生委員會之決議援引上開學則第9條處
    分上訴人，自難認於法有合。復查警大於100年2月1日於修
    正上開「中央警察大學學則」時，已將該第9條條文予以刪
    除，則本件其據以處分上訴人之依據即失所附麗，併予敘明
    等語。
三、經查原判決已指明「上訴人之職務任用處分遭撤銷，係因其
    參加警大考試時，先登載不實之獎勵資料至其人事資料，再
    利用不知情之承辨人員，而使該等不實獎勵資料過錄到資績
    計審查表中，由其簽名再連同報名表一齊交付警大，作為計
    算入學考試分數一部之依據，並在基礎下獲得錄取，其畢業
    後事發，而經警大依警大學則第9條之規定，作成處分撤銷
    其警大畢業資格。為此被上訴人才依法撤銷上訴人（以警大
    畢業為前提）之職務任用處分」等情。同時在判決理由中特
    別說明：「警大學則第9條所指『新生所繳證明文件』，從
    其立法本旨觀之，應包括自申請入學考試起所繳交之一切證
    明文件（因為如此才能確保入學者客觀上符合入學資格之要
    求）」等論斷，經核此等論斷符合規範本旨，尚無錯誤。至
    於「處分之停止執行」，亦屬權利暫時保護制度之一環，若
    審理法院已確信上訴人之本案權利不存在，而駁回其在原審
    之（本案）起訴，亦無再行就「暫時權利保護請求」為准駁
    之必要（因已缺乏保全實益）。是以上訴人前開上訴理由，
    無非係就原審作成之法律論斷，重複其在原審主張而與客觀
    法規範意旨不合、且為原判決所不採之主觀意見，空泛指摘
    原審論斷有誤云云，顯非具體表明原判決有何「不適用法規
    」、「適用法規不當」、或有「行政訴訟法第243條第2項所
    列各款」之情形，難認其對原判決違背法令處有具體之指摘
    。依首開規定及說明，應認其上訴為不合法。
四、據上論結，本件上訴為不合法。依行政訴訟法第249條第1項
    前段、第104條、民事訴訟法第95條、第78條，裁定如主文
    。
中　　華　　民　　國　　100　 年　　8　　 月　　25　　日
                    最高行政法院第六庭
                        審判長法官　鄭  忠  仁
                              法官　陳  國  成
                              法官　劉　介　中
                              法官　帥　嘉　寶
                              法官　陳　鴻　斌

以  上  正  本  證  明  與  原  本  無  異
中　　華　　民　　國　　100　 年　　8　　 月　　26　　日
　　　　　　　　　　　　　　　書記官　葛　雅　慎